臺灣新北地方法院三重簡易庭小額民事判決
111年度重小字第618號
原      告  晨旭企業管理顧問股份有限公司

法定代理人  陳宇君  
訴訟代理人  陳永健  
被      告  周興邦  



上列當事人間請求給付電信費事件，本院於民國111年3月28日言
詞辯論終結，判決如下：
　　主　    文
一、被告應給付原告新臺幣（下同）58,974元，及自民國111年3
    月11日起至清償日止，按年息5％計算之利息。
二、原告其餘之訴駁回。
三、訴訟費用由被告負擔。
四、本判決原告勝訴部分得假執行。
    理由要旨
一、原告主張：被告前向遠傳電信股份有限公司（下稱遠傳電信
    ）申請租用門號0000000000、0000000000、0000000000號之
    行動電話服務，截止帳單逾期日止，共積欠58,974元。嗣遠
    傳電信公司於民國109年12月10日將上開債權讓與原告，並
    依法通知被告，原告已合法受讓該債權，依系爭契約及債權
    讓與法律關係，請求被告如數給付上開電信費用等語。並聲
    明：被告應給付原告58,974元，及自109年12月10日起至清
    償日止按年息5％計算之利息。
二、被告則稱：有收到起訴狀，沒有要答辯的等語。
三、原告主張上開事實，業據其提出公司變更登記表、第三代行
    動通信業務服務申請書、專案同意書、電信費繳款通知、小
    額代收服務明細、債權讓與證明書等件為證。而被告到場亦
    不爭執，堪認原告之主張為真實。
四、按給付無確定期限者，債務人於債權人得請求給付時，經其
    催告而未為給付，自受催告時起，負遲延責任。其經債權人
    起訴而送達訴狀，或依督促程序送達支付命令，或為其他相
    類之行為者，與催告有同一之效力；遲延之債務，以支付金
    錢為標的者，債權人得請求依法定利率計算之遲延利息；應
    付利息之債務，其利率未經約定，亦無法律可據者，週年利
    率為百分之5，民法第229條第2項、第233條第1項前段及第2
    03條分別定有明文。查原告固主張利息之起算日為109年12
    月10日云云，惟原告既未舉證證明該日確為遠傳電信公司與
    被告約定之清償期限，原告亦未提出其有催告返還之其他證
    據，則被告自應於收受本件起訴狀繕本送達之翌日即111年3
    月11日（本院卷第73頁）時起始負遲延責任。則原告本於電
    信門號使用契約及債權讓與之法律關係，請求被告應給付原
    告58,974元，及自111年3月11日起至清償日止，按年息5％計
    算之利息，為有理由，應予准許，逾此部分，則無理由，應
    予駁回。
五、本件係就民事訴訟法第436條之8適用小額訴訟程序所為被告
    敗訴之判決，依同法第436條之20規定，由本院依職權宣告
    假執行。
六、訴訟費用負擔之依據：民事訴訟法第79條、第436條之19第1
    項規定，確定訴訟費用之負擔如主文第3項所示。
中　　華　　民　　國　　111 　年　　4 　　月　　21　　日
　　　　　　　　　三重簡易庭  法  官  王凱俐
以上為正本係照原本作成。
對於本件判決如有不服，應於收受送達後20日內向本院提出上訴
書狀，上訴於本院合議庭，並按他造當事人之人數附具繕本。當
事人之上訴，非以判決違背法令為理由不得為之，上訴狀應記載
上訴理由，表明下列各款事項：
（一）原判決所違背之法令及其具體內容。
（二）依訴訟資料可認為原判決有違背法令之具體事實。
如未於上訴後20日內補提合法上訴理由書，法院得逕以裁定駁回
上訴。
中　　華　　民　　國　　111 　年　　4 　　月　　21　　日
                          　　書記官　李采錡